【裁判字號】    92,易,66
【裁判日期】    920530
【裁判案由】    傷害等
【裁判全文】
臺灣臺北地方法院刑事判決                            九十二年度易字第六六號
    公  訴  人  臺灣臺北地方法院檢察署檢察官
    被      告  甲○○
右列被告因傷害等案件，經檢察官聲請簡易判決處刑（九十一年度偵字第一八九一一
號），本院簡易庭認不宜以簡易判決處刑，改依通常程序審理，判決如左：
    主  文
甲○○對於公務員依法執行職務時，施強暴，累犯，處有期徒刑參月，如易科罰金，
以參佰元折算壹日。
被訴傷害方阿菜部分公訴不受理。
    事  實
一、甲○○前因賭博案件，於民國八十七年二月二十四日經臺灣板橋地方法院以八十
    七年度簡字第六二號判決，處有期徒刑六月，併科罰金一萬元，有期徒刑如易科
    罰金、罰金如易服勞役均以三百元折算一日，八十七年四月二日確定，八十七年
    四月二十三日易科並繳清罰金執行完畢。仍不知悔改，於九十一年三月二十一日
    下午一時三十五分許，因毆打前配偶方阿菜（詳如後述），經方阿菜前往臺北市
    政府警察局中山分局長春路派出所提出傷害告訴，並申請保護令後，由警員乙○
    ○陪同方阿菜返回其臺北市中山區○○○路○段三三巷三號一樓住處拿取證件及
    個人物品，執行處理家庭暴力案件保護被害人之職務，乙○○於抵達前址時，並
    向甲○○表明警員身份。甲○○於同日下午二時四十分許，方阿菜收拾物品完畢
    ，將行離去時，又欲追打方阿菜，方阿菜見狀乃丟下行李閃避，甲○○為取回方
    阿菜打包完畢之行李，竟動手毆打為方阿菜拿取行李之乙○○，並與之發生拉扯
    ，而對乙○○施以強暴行為，致其受有鼻挫傷、上唇擦傷等傷害（傷害部分嗣經
    撤回告訴，詳如後述）。
二、案經臺北市政府警察局報請臺灣臺北地方法院檢察署檢察官偵查起訴。
    理  由
壹、有罪部分：
  一、訊據被告甲○○於本院審理時，雖矢口否認毆打警員乙○○，對其施用暴力，
      辯稱係遭乙○○毆打成傷，並於拉扯方阿菜之行李時，不慎造成乙○○受傷云
      云。然查，右揭事實業據證人即警員乙○○、方阿菜指證綦詳，乙○○因而受
      有鼻挫傷、上唇擦傷之傷害，亦有馬偕紀念醫院診斷證明書一件附卷可稽，核
      與乙○○指證：「... 被告過來搶行李，我們在拉扯間，被告伸手打我的臉，
      後來又接著打我.. 」（見本院九十二年二月十一日筆錄第三頁），方阿菜證
      稱：「... 警察（指乙○○）就去幫我拿行李，結果看到被告甲○○打警察一
      拳，我就跑去警察局告訴他們（指警察）」（見本院九十二年五月八日筆錄第
      二頁）等語相符，被告辯稱未動手毆打乙○○云云，顯與前開事證有違，不足
      採信。本件事證明確，被告妨害公務犯行堪予認定。
  二、核被告所為，係犯刑法第一百三十五條第一項之妨害公務罪。查被告前因賭博
      案件，於八十七年二月二十四日，經臺灣板橋地方法院以八十七年度簡字第六
      二號判決，處有期徒刑六月，併科罰金一萬元，有期徒刑如易科罰金、罰金如
      易服勞役均以三百元折算一日，八十七年四月二日確定，八十七年四月二十三
      日易科並繳清罰金執行完畢，有臺灣高等法院檢察署刑案紀錄簡覆表一件在卷
      可考，其於五年內再犯本件有期徒刑之罪，為累犯，應依法加重其刑。爰審酌
      被告素行及其犯罪之動機、所施強暴手段、造成傷害情形與犯罪後態度等一切
      情狀，量處如主文第一項所示之刑，並諭知易科罰金之折算標準。
  三、公訴意旨另以被告動手毆打乙○○，致其受有鼻樑挫傷及嘴唇擦傷等傷害，涉
      有刑法第二百七十七條第一項之傷害罪部分；按刑法第二百七十七條第一項之
      傷害罪，依同法第二百八十七條前段規定，須告訴乃論，告訴人並得於第一審
      辯論終結前撤回其告訴，刑事訴訟法第二百三十八條第一項亦有明定。本件被
      告毆打乙○○成傷部分，業據被告與乙○○達成和解，有和解書一件可憑，並
      經乙○○當庭撤回傷害告訴在卷，惟此傷害部分與前開論罪科刑之妨害公務犯
      行具有想像競合犯之裁判上一罪關係，故不另為不受理之判決，併此敘明。
貳、公訴不受理部分：
一、公訴意旨另以：被告於九十一年三月二十一日，在臺北市中山區○○○路○段三
    三巷三號一樓，徒手毆打方阿菜，致其受有左臉擦傷、左臉瘀傷、左頸部瘀傷及
    背部瘀傷等傷害，因認其涉有刑法第二百七十七條第一項之傷害罪嫌等語。
二、按告訴或請求乃論之罪，其告訴、請求經撤回者，應諭知不受理之判決，刑事訴
    訟法第三百零三條第三款定有明定。本件被告被訴傷害方阿菜部分，係涉有刑法
    第二百七十七條第一項之傷害罪，依同法第二百八十七條前段規定，須告訴乃論
    ，並得於第一審辯論終結前撤回告訴，已同前述；又告訴人方阿菜於本院審理時
    業已撤回其傷害告訴（見本院九十二年五月八日筆錄），揆諸前開規定，自應諭
    知不受理之判決，
據上論斷，應依刑事訴訟法第四百五十二條、第二百九十九條第一項前段、第三百零
三條第三款，刑法第一百三十五條第一項、第四十七條、第四十一條第一項前段，罰
金罰鍰提高標準第一條前段、第二條，判決如主文。
本案經檢察官羅月君到庭執行職務
中      華      民      國    九十二      年    五     月     三十    日
                                      臺灣臺北地方法院刑事第五庭
                                          法  官   劉方慈
右正本證明與原本無異
如不服本判決應於送達後十日內向本院提出上訴狀
                                          書記官   殷玉芬
中      華      民      國      九十二      年    五    月      三十    日
中華民國刑法第一百三十五條
對於公務員依法執行職務時，施強暴脅迫者，處三年以下有期徒刑、拘役
或三百元以下罰金。
意圖使公務員執行一定之職務或妨害其依法執行一定之職務或使公務員辭
職，而施強暴脅迫者，亦同。
犯前二項之罪，因而致公務員於死者，處無期徒刑或七年以上有期徒刑；
致重傷者，處三年以上、十年以下有期徒刑。
中華民國刑法第四十七條
 (累犯)
受有期徒刑之執行完畢，或受無期徒刑或有期徒刑一部之執行而赦免後，
五年以內再犯有期徒刑以上之罪者，為累犯，加重本刑至二分之一。
中華民國刑法第四十一條
犯最重本刑為五年以下有期徒刑以下之刑之罪，而受六個月以下有期徒刑
或拘役之宣告，因身體、教育、職業、家庭之關係或其他正當事由，執行
顯有困難者，得以一元以上三元以下折算一日，易科罰金。但確因不執行
所宣告之刑，難收矯正之效，或難以維持法秩序者，不在此限。
併合處罰之數罪，均有前項情形，其應執行之刑逾六月者，亦同。


司法院資訊處製作；財團法人民間司法改革基金會備份。
